【裁判字號】    98,審易,722
【裁判日期】    980731
【裁判案由】    詐欺
【裁判全文】
臺灣桃園地方法院刑事判決            98年度審易字第722號
公  訴  人  臺灣桃園地方法院檢察署檢察官
被      告  乙○○
上列被告因詐欺案件，經檢察官提起公訴（98年度偵字第4415、
4482號），被告於本院準備程序進行中，就被訴事實為有罪之陳
述，經本院告知簡式審判程序意旨，並聽取公訴人及被告之意見
後，本院合議庭裁定改依簡式審判程序審理，茲判決如下：
    主      文
乙○○幫助意圖為自己不法之所有，以詐術使人將本人之物交付
，累犯，處有期徒刑月，如易科罰金，以新臺幣壹仟元折算壹
日；又意圖為自己不法之所有，以詐術使人將本人之物交付，累
犯，處有期徒刑月，如易科罰金，以新臺幣壹仟元折算壹日；
又幫助意圖為自己不法之所有，以詐術使人將本人之物交付，累
犯，處有期徒刑月，如易科罰金，以新臺幣壹仟元折算壹日；
應執行有期徒刑陸月，如易科罰金，以新臺幣壹仟元折算壹日。
    事實及理由
一、犯罪事實：緣乙○○於民國93年間因連續施用第一級毒品案
    件，經本院以93年度訴字第316 號判決判處有期徒刑7 月確
    定，於94年8 月4 日執行完畢（於本案構成累犯）。詎其仍
    不知悔改，明知將電話交付不明人士使用，有被犯罪集團利
    用作為詐欺取財轉帳匯款等犯罪工具之可能，竟基於幫助他
    人犯罪之不確定故意，於97年4 月至5 月間，在桃園縣桃園
    火車站附近，以新臺幣（下同）500 元之代價，向陳金山（
    另經臺灣屏東地方法院以98年度易字第210 號判決判處有期
    徒刑4 月確定）收購行動電話門號為0000000000號之SIM 卡
    後，將該SIM 卡交予某姓名年籍均不詳，綽號「小蓓」之成
    年女子使用。嗣「小蓓」及其所屬詐欺集團成員取得上揭行
    動電話門號後，即共同基於意圖為自己不法所有之犯意聯絡
    ，於「雅虎奇摩拍賣網站」上刊登訊息，詐稱欲拍賣百貨公
    司禮券，並留下0000000000之電話號碼作為聯絡方式。甲○
    ○於97年5 月18日在其住處閱覽該訊息後陷於錯誤，遂於當
    日17時30分許匯款12,000元至彭靖安（另經臺灣臺中地方法
    院以97年度豐簡上字第831 號判決判處有期徒刑4 月，緩刑
    2 年確定）前於臺灣銀行潭子分行所申請，帳號為00000000
    0000號之帳戶，該匯款旋遭提領一空。另於97年9 月2 日前
    之某時，意圖為自己不法之所有，基於詐欺之犯意，在張滿
    德之住處內，向張滿德詐稱其朋友需要帳戶匯款使用，致使
    張滿德陷於錯誤，將其子張雲儀前於中華郵政股份有限公司
    桃園桃鶯郵局（桃鶯郵局）所申請，帳號為00000000000000
    號之存摺及印章交付，乙○○因此詐得該帳戶之存摺及印章
    。而乙○○明知將帳戶交付不明人士使用，有被犯罪集團利
    用作為詐欺取財轉帳匯款等犯罪工具之可能，竟基於幫助他
    人犯罪之不確定故意，在桃園火車站附近之網路咖啡店，將
    張雲儀上揭桃鶯郵局之存摺及印章交付某姓名年籍不詳，綽
    號「小蓓」之女子及所屬詐欺集團成員使用。嗣該女子及所
    屬詐欺集團成員取得上揭桃鶯郵局之存摺後，即共同基於意
    圖為自己不法所有之犯意聯絡，於「雅虎奇摩拍賣網站」上
    刊登訊息，詐稱欲拍賣機車。丙○○於97年9 月1 日在其住
    處閱覽該訊息後陷於錯誤，遂於當日23時許匯款5,000 元至
    張雲儀上揭桃鶯郵局帳戶，該匯款亦旋遭提領一空，嗣因警
    察查獲本案，張滿德始悉受騙。
二、證據名稱：
  (一)被告乙○○於本院審理時之自白。
  (二)被害人甲○○於警詢及被害人丙○○於警詢、本院準備程序
    時之指述。
  (三)證人陳金山於警詢及張滿德於警詢、檢察官偵查時之證述。
  (四)彭靖安臺灣銀行潭子分行帳戶之交易明細、張雲儀桃鶯郵局
    帳戶之交易明細、存簿影本、通聯調閱查詢：0000000000、
    0000000000門號申請書及匯款條各1 份。
  (五)臺灣高等法院被告前案紀錄表1 份。
三、應適用之法條：刑事訴訟法第299 條第1 項前段、第273 條
    之1 第1 項、第310 條之2 、第454 條第1 項，刑法第30條
    第1 項前段、第2 項、刑法第339 條第1 項、第47條第1 項
    、第41條第1 項前段、第2 項、第51條第5 款，刑法施行法
    第1 條之1 第1 項、第2 項前段。
四、如不服本判決，得自收受送達之翌日起10日內向本院提出上
    訴狀（應附繕本），其未敘述上訴理由者，應於上訴期間屆
    滿後20日內補提理由書狀於本院，上訴於臺灣高等法院。
本案經檢察官丁俊成到庭執行職務。
中    華    民    國    98    年      7   月    31    日
                      刑事庭  法  官  林靜梅
以上正本證明與原本無異。
如不服本判決應於收受判決後10日內向本院提出上訴書狀，並應
敘述具體理由。其未敘述上訴理由者，應於上訴期間屆滿後20日
內向本院補提理由書 (均須按他造當事人之人數附繕本)「 切勿
逕送上級法院」。
                              書記官  施春祝
中    華    民    國    98    年      7   月    31    日
附錄論罪科刑依據之法條：
中華民國刑法第339 條
（普通詐欺罪）
意圖為自己或第三人不法之所有，以詐術使人將本人或第三人之
物交付者，處5 年以下有期徒刑、拘役或科或併科1 千元以下罰
金。
以前項方法得財產上不法之利益或使第三人得之者，亦同。
前二項之未遂犯罰之。


司法院資訊處製作；財團法人民間司法改革基金會備份。
